Inventaris van het archief van de Sociale Verzekeringsraad, 1952-1994
Nationaal Archief, Den Haag
- Stukken betreffende afzonderlijke onderwerpen, B.
  - Taken, B.2.
    - Adviseren en gehoord worden, B.2.2.
      - Het adviseren van de minister en/of staatssecretaris ten aanzien van de organisatie van het sociale verzekeringstelsel, 2.2.7.
        - Het toepassen van uitvoeringsmaatregelen in verband met de herziening van het sociale zekerheidsstelsel, 1986-1988; 1746-1750; 2 omslagen en 3 pakken
          - Hoofdadvies d.d. 17 juli 1986 1986, 1746
            SVr nr: A 86/16
          - Tweede vervolgadvies d.d. 18 september 1986 1986-1987, 1747
            SVr nr: A 86/19
          - Derde vervolgadvies d.d. 27 november 1986 1986-1987, 1748; 1 omslag
          - Vierde vervolgadvies d.d. 15 januari 1987 1986-1988, 1749
          - Vijfde vervolgadvies d.d. 18 juni 1987 1986-1988, 1750; 1 omslag
            SVr nr: A 87/6
        - Het wijzigen van de terugvorderingsbepalingen in de sociale verzekeringswetgeving, d.d. 17 december 1987, 1986-1989; 1751; 1 omslag
        - Notulen, agenda's en rapportages van de Stuurgroep Stelselherziening en geautomatiseerde informatievoorziening (SHAUT), 1986-1989; 1752; 1 omslag
        - Het oplossen van knelpunten bij de controle bij de UO's d.d. 15 maart 1990, 1986-1990; 1753; 1 pak
          SVr nr: A 90/6 en 90/7
        - Het toepassen van art. 58 OSV inzake de geheimhoudingsplicht d.d. 7 februari 1986, 1986-1991; 1754; 1 pak
        - Agenda's en notulen van vergaderingen van de werkgroep Breed Beraad (BB) en het rapport 'Integratie van het berichtenverkeer tussen werknemers/werkgevers en uitvoeringsorganen SV en de Belastingdienst' van de werkgroep BB, 1987; 1755; 1 omslag
        - Het verschuiven van en wijzigen in de regelgevende, coördinerende en toezichthoudende taken van de SVR, 1987-1989; 1756; 1 pak
        - Het toepassen van art. 45 Invoeringswet stelselherziening sociale zekerheid inzake een overgangsbepaling voor de uitkeringspercentages WAO en AAW, 1987-1990; 1757-1758; 2 omslagen
          - 17 december 1988 1987-1988, 1757
            SVr nr: A 88/1
          - 6 juli 1990 1987-1990, 1758
        - Het vaststellen van het voorontwerp AWB-deel 1 d.d. 20 oktober 1987, 1987-1991; 1759; 1 omslag
        - Het opvangen van de gevolgen voor de SV-wetten van de beleidskeuzes van het kabinet inzake de vereenvoudigingsvoorstellen van de commissie Oort - deel 1 d.d. 19 mei 1988, 1760; 1 omslag
          SVr nr: A88/7
        - Het vaststellen van de gevolgen voor de SV-wetten van de beleidskeuzes van het kabinet inzake de vereenvoudigingsvoorstellen van de commissie Oort - deel 2: referentieminimumloon en noodzakelijke aanpassingen van uitvoeringsbesluiten d.d. 7 juli 1988, 1761; 1 pak
          SVr nr: A 88/11
        - Het vaststellen van nader te stellen regels op grond van art. 50f van de OSV inzake digitale melding bedrijfsvereniging d.d. 24 februari 1989 en op grond van art. 23, zesde lid, van de OSV inzake de inhoud van het registratiebericht en over enkele daarmee samenhangende bepalingen d.d. 21 maart 1989, 16 februari 1989, 1988-1989; 1762; 1 pak
          SVr nr: A 89/4 en 89/5
        - Het vervallen van de mogelijkheid tot erkenning van administratiekantoren d.d. 17 augustus 1989, 1988-1989; 1763; 1 omslag
        - Het commentaar van de besturen van het AAf, het AOf, en het AWf aan de staatssecretaris van de SZW inzake het conceptbesluit 'liquiditeitsregeling Centrale Sociale Verzekeringsfondsen', d.d. 24 mei 1989, 1988-1989; 1764; 1 omslag
          SVr nr: A 89/14
        - Het opstellen van een voorontwerp van wet voor een nieuwe OSV, met reacties van de Commissie Reorganisatie uitvoeringsorganisatie (CRU), 1988-1990; 1765; 1 pak
          Eindadvies ontbreekt SVr nr: A 90/11
        - Het voeren van overleg door de Projectgroep Evaluatie Stelselherziening (PES), 1988-1990; 1766; 1 pak
        - Agenda's en notulen van de Commissie ad hoc reorganisatie van de uitvoeringsorganisatie SV (CRU), 1988-1990; 1767; 1 pak
        - Het voeren van de administratie van de stichting VUT voor de Particuliere Beveiliging en de stichting CAO Binnenscheepvaart door het GAK, advies van de toezichtkamer d.d. 16 december 1993, 1988-1994; 1768; 1 pak
        - Het treffen van een beschikking op grond van art. 10 van de wet op de SVB inzake arbeidsvoorwaarden SVB d.d. 14 juli 1989, 1769; 1 omslag
        - Agenda's en notulen van vergaderingen van de begeleidingscommissie Vereenvoudiging Informatiestromen (bc VIS), 1989; 1770; 1 omslag
        - Het verstrekken van een machtiging tot verstrekking van gegevens uit de administratie van de uitvoeringsorganen aan een aantal instanties d.d. 20 april 1989, 1771; 1 omslag
        - Het vaststellen van een voorontwerp van wet in het kader van de totstandkoming van een nieuwe OSV d.d. 21 juni 1990, 1989-1990; 1772; 1 pak
          SVr nr: A 90/10
        - Het vaststellen van een amvb ex art. 50n, tweede lid OSV en art. 28, tweede lid Wet SVB inzake de gevallen waarin en de wijze waarop gegevens door de SV-organen moeten worden verstrekt d.d. 15 november 1990, 1989-1992; 1773; 1 pak
          SVr nr: A 90/30
        - Het vaststellen van een amvb ex art. 50g, derde lid OSV en art. 21, derde lid van de Wet op de SVB inzake de uitvoering van de Sofi-wet d.d. 15 maart 1990, 1989-1993; 1774; 1 pak
          SVr nr: A 90/5
        - Het wijzigen van art. 12 van het Loonadministratiebesluit en art. 1 van het Besluit Administratieve Boeten Coördinatiewet, d.d. 17 augustus 1989, 1989-1993; 1775; 1 omslag
          SVr nr: A 89/21 en 89/22
        - Het nastreven van een uniforme wettelijke regeling inzake het zonder machtiging uitbetalen van uitkering aan derden d.d. 21 november 1991, 1990-1991; 1776; 1 omslag
          SVr nr: A 91/28
        - Het aanpassen van het besluit statusoverzicht d.d. 31 mei 1991 en aanpassen van het besluit registratiebericht d.d. 18 oktober 1990, 1990-1991; 1777; 1 pak
          SVr nr: A 90/26, 90/27 en 90/28
        - Het wijzigen van het Besluit Melding Bedrijfsvereniging, 1990-1994; 1778-1779; 2 omslagen
          - Advies d.d. 18 oktober 1990 1990-1994, 1778
          - Advies d.d. 18 februari 1993 1991-1993, 1779
        - Het in algemene zin aanwijzen van buitenlandse werkgevers en werkgevers van artiesten als inhoudingsplichtigen inzake de loonbelasting en de premies volksverzekering d.d. 4 juli 1991, 1780; 1 omslag
          SVr nr: A 91/17
        - Het vaststellen van een conceptwetsvoorstel op de identificatieplicht d.d. 15 augustus 1991, 1781; 1 pak
          SVr nr: A 91/18
        - Agenda's en notulen van de Ad hoc Commissie Instelling Toezichtkamer, 1991; 1782; 1 omslag
        - Het bundelen van de uitvoeringsmaatregelen op grond van de Coördinatie(wet) Sociale Verzekering, d.d.19 november 1992, 1991-1992; 1783; 1 omslag
          SVr nr: A 92/19
        - Het heffen en innen van premies voor werknemersverzekeringen door de belastingdienst naar aanleiding van de Commissie voor de Belastingherziening (Commissie Stevens), conceptadvies, 1991-1993; 1784; 1 pak
        - Werkgroep Coördinatie Evaluatie Stelselherziening (COBES), 1991-1993; 1785-1789; 2 omslagen en 3 pakken
          - Agenda's en notulen I 1991-1993, 1785; 1 omslag
          - Bijlagen: Onderzoekswerkzaamheden I 1991-1992, 1786; 1 pak
          - Agenda's en notulen II 1991-1993, 1787; 1 omslag
          - Bijlagen: Onderzoekswerkzaamheden II 1991-1993, 1788; 1 pak
          - Bijlagen: Onderzoekswerkzaamheden III 1991-1992, 1789; 1 pak
        - Agenda's en notulen van de Begeleidingscommissie Evaluatie Stelselherziening (BES) en stukken inzake de benoeming van commissieleden, 1991-1994; 1790-1791; 1 pak en 1 omslag
          - Map I 1991-1992, 1790; 1 pak
          - Map II 1993-1994, 1791; 1 omslag
        - Agenda's en notulen van vergaderingen van de commissie advisering (CA), 1991-1994; 1792-1793; 1 pak en 1 omslag
          - Agenda's van vergaderingen van 1992 t/m 1994 van de CA en stukken betreffende de instelling van de CA 1991-1994, 1792; 1 omslag
          - Notulen van vergaderingen van de CA 1991-1994, 1793; 1 pak
        - Het opstellen van een voorontwerp van wet Friese taal in het bestuurlijk verkeer d.d. 17 december 1992, 1794; 1 omslag
          SVr nr: A 93/1, 93/2 en 93/3
        - Het wijzigen van de beschikking van 8 december 1952, nr. 6888 inzake de indeling van beroepsgroepen, 1992-1993; 1795-1796; 2 omslagen
          - Reclameadviesbureaus d.d. 15 juli 1993 1992-1993, 1795
          - Zand- en grindwinning op zee 1993, 1796
            SVr nr: A 93/29
        - Het verlenen van bijzondere opsporingsbevoegdheid op grond van art. 56 OSV en art. 18 CSV d.d. 17 december 1992, 1992-1993; 1797; 1 omslag
        - Het uitbreiden van competenties van de Nationale Ombudsman tot het terrein van de Sociale Zekerheid, d.d. 15 april 1993, 1992-1993; 1798; 1 omslag
        - Het heffen en innen van de premies werknemersverzekeringen door de belastingdienst naar aanleiding van de voorstellen van de Commissie voor de Belastingherziening (Commissie Stevens) d.d. 19 augustus 1993, 1992-1993; 1799; 1 pak
          SVr nr: A 93/21
        - Het wijzigen van de beschikking van de minister van Sociale Zaken en Volksgezondheid van 15 augustus 1969, nr. 53 374 inzake de uitvoeringskosten Sociale Verzekeringsraad, d.d. 16 juli 1992, 1992-1993; 1800; 1 omslag
        - Het inschakelen van de GMD bij de beoordeling van aanvragen voor remedial teaching ten behoeve van het Ministerie van Onderwijs d.d. 16 december 1992, 1992-1993; 1801; 1 omslag
        - Het vaststellen van het conceptbesluit arbodiensten d.d. 13 mei 1993, 1992-1993; 1802; 1 pak
        - Het aanpassen en toepassen van art. 24 en 48 inzake het uitvoeren van de garantieregeling sociaal minimum van de Invoeringswet Stelselherziening Sociale Zekerheid (de kopjesregeling) d.d. 17 november 1994, 1992-1994; 1803; 1 omslag
          SVr nr: A 94/21
        - Het experimenteren met gegevensuitwisseling tussen bedrijfsverenigingen en gemeentelijke sociale diensten d.d. 20 januari 1994 en 29 december 1994, 1992-1994; 1804; 1 pak
          SVr nr: A 94/34 en R 94/4
        - Het vaststellen van een conceptwetsvoorstel inzake het afschaffen van de adviesverplichtingen aan SVB en SVr d.d. 19 juli 1993, 1805; 1 omslag
          SVr nr: A 93/17
        - Het vaststellen van nadere regels in verband met de inwerkingtreding van de Wet op de identificatieplicht (WID) d.d. 16 december 1993, 1806; 1 omslag
          SVr nr: A 93/44
        - Het herzien van de regresrechten in de sociale zekerheid d.d. 24 november 1993, 1807; 1 pak
        - Het vergroten van het belang van de werknemer bij registratie in de VZA d.d. 21 oktober 1993, 1808; 1 omslag
          SVr nr: A 93/34
        - Het vaststellen van de administratie-overeenkomst tussen het GAK en PVF Nederland NV, d.d. 3 november 1994, 1993-1994; 1809; 1 pak
        - Het gedeeltelijk voeren van de administratie van de STIGAS door het GUO d.d. 16 september 1993, 1993-1994; 1810; 1 pak
          SVr nr: A 93/27
        - Het wijzigen van het Loonadministratiebesluit in verband met experimenten omtrent de vereenvoudiging van jaaropgaven, d.d. 21 oktober 1993, 1993-1994; 1811; 1 omslag
        - Het beoordelen van de financiële gevolgen van wetsvoorstellen tot wijziging van de sanctiebepalingen en de terugvorderingsbepalingen in de sociale verzekeringswetten, aanvullend advies d.d. 7 juli 1994, 1993-1994; 1812; 1 omslag
        - Agenda's en notulen van de vergaderingen van de Ad hoc Commissie TK Aanpassing Uitvoeringsorganen SV, 1993-1994; 1813-1817; 4 pakken en 1 omslag
          - Deel I 1993-1994, 1813; 1 pak
          - Deel II 1993, 1814; 1 pak
          - Deel III 1993, 1815; 1 pak
          - Deel IV 1993, 1816; 1 omslag
          - Deel V 1993, 1817; 1 pak
        - Het wijzigen van de CSV inzake de aftrek en de belastingvrije vergoeding van kosten voor kinderopvang d.d. 16 december 1993, 1993-1995; 1818; 1 omslag
          SVr nr: A 94/1
        - Het inrichten van een centrale verwijsindex voor zorgverzekerden d.d. 20 oktober 1994, 1819; 1 pak
          SVr nr: A 94/18
      - Het adviseren van de minister en/of staatssecretaris ten aanzien van verzekeringsplicht, 2.2.8.
        - Het opstellen van een amvb ex art. 5 WAO en ZW inzake de verzekeringsplicht van niet in loondienst werkende thuiswerkers d.d. 10 mei 1967, 1966-1967; 1820; 1 omslag
        - het beoordelen van de verzekeringsplicht van door tussenkomst van studentenuitzendbureaus tewerkgestelde personen, d.d. 13-6-1968, 1967-1968; 1821; 1 omslag
        - Het beoordelen van verzekeringsplicht van rariteiten en thuiswerkers. Het opstellen van een amvb ex art. 5 van de werknemersverzekeringswetten inzake aanwijzing van gevallen waarin een arbeidsverhouding als dienstbetrekking wordt beschouwd d.d. 15 oktober 1973, 1967-1974; 1822-1827; 6 omslagen
          - Het toepassen van de ZW voor de thuiswerkers-lampenkappennaaisters d.d. 21 augustus 1963 1955-1963, 1822
          - Het verplicht verzekeren van niet in loondienst werkende thuiswerkers d.d. 17 mei 1962 1960-1962, 1823
          - Het opstellen van een amvb ex art. 5 WAO en ZW inzake de verzekeringsplicht van niet in loondienst werkende thuiswerkers d.d. 10 mei 1967 1966-1967, 1824
          - Het opstellen van een amvb ex art. 5 K.W.L. 1967-1972, 1825
          - Het opstellen van een amvb ex art. 5 1973, 1826
          - Het wijzigen van beschikkingen inzake de verzekeringsplicht voor thuiswerkers en rariteiten ingevolge de amvb van 27 juni 1967 Stb. 342 d.d. 28 december 1973 1973-1974, 1827
        - Het uitsluiten van maatschapsvissers uit de kring der verzekerden d.d. 18 januari 1973, 1970-1973; 1828; 1 omslag
        - Agenda's van vergaderingen van de werkgroep Verzekeringsplicht (VZP), 1972-1978; 1829-1830; 1 omslag en 1 pak
          - Stukken die behandeld zijn in de vergaderingen van de werkgroep VZP 1972-1978, 1829; 1 pak
          - Agenda's van vergaderingen van de werkgroep VZP en stukken betreffende de instelling van de werkgroep VZP 1972-1978, 1830; 1 omslag
        - Het wijzigen van het Besluit Uitbreiding en Beperking Kring Verzekerden Volksverzekeringen (KB van 19 oktober 1976, Stb. 557) inzake het in internationaal verband afbakenen van de kring der verzekerden, 1972-1985; 1831; 1 omslag
        - Het opstellen van een wetsontwerp inzake de redactie van de in de KWL, WW, WAO, ZW en de Wet op de Loonbelasting 1964 voorkomen de artikelen betreffende aanneming van werk met betrekking tot de verzekeringsplicht d.d. 5 oktober 1973, 1832; 1 omslag
        - Het aanwijzen van de Hoge Raad als cassatierechter ten aanzien van de kring der verzekerden d.d. 28 april 1977, 1974-1977; 1833; 1 omslag
        - Het beperken van de kring der verzekerden voor de zeevaart d.d. 20 juli 1977, 1974-1977; 1834; 1 omslag
        - Het invoeren van een verplichte verzekering voor geestelijk bedienaren d.d. 27 juli 1978, 1974-1978; 1835-1836; 2 pakken
          - Map I 1974-1975, 1835
          - Map II 1976-1978, 1836
        - Het toepassen van de Nederlandse SV-wetten op buitenlandse zeelieden d.d. 29 september 1977, 7 april 1978 en 24 februari 1982, 1975-1984; 1837; 1 pak
        - Agenda's en notulen van de redactiecommissie Inning Sociale Verzekeringspremie bij onderaanneming, 1977; 1838; 1 omslag
        - Agenda's en notulen van de subwerkgroep Verzekeringsplicht bij Arbeid van Geestelijke Aard, 1977-1978; 1839; 1 omslag
        - Het uitbreiden van de kring der verzekerden met betrekking tot zeevarenden woonachtig in Verdrags- of EEG-landen d.d. 22 februari 1978, 1977-1982; 1840; 1 omslag
        - Het verplicht verzekeren voor de SV-wetten van bestuurders van productiecoöperaties met werknemerszelfbestuur d.d. 7 juli 1983, 1980-1983; 1841; 1 pak
        - Het verplicht verzekeren van free-lance auteurs en redactiemedewerkers d.d. 22 januari 1985, 1980-1985; 1842-1843; 2 pakken
          - Map I 1980-1985, 1842
          - Map II 1982-1985, 1843
        - Het wijzigen van het Besluit uitbreiding en beperking kring verzekerden volksverzekeringen (KB van 19 oktober 1976, Stbl.557) d.d. 20 februari 1986, 1980-1986; 1844; 1 pak
          SVr nr: A 86/6
        - Het verplicht verzekeren van free-lance omroeppersoneel d.d. 21 spetember 1987, 1980-1987; 1845; 1 omslag
        - Het verplicht verzekeren van vrijwilligers in de sport d.d. 5 januari 1983, advies aan het Ministerie van Financiën, 1982-1983; 1846; 1 omslag
        - Het verplicht verzekeren van tijdelijke arbeidskrachten, 1982-1987; 1847; 1 omslag
        - Het doen van een voorstel van het kabinet om een toetsingscommissie in te stellen door de Raad inzake het oordelen over vrijstelling van verzekeringsplicht van individuele gevallen, d.d. 21-1-1987, 1986-1987; 1848; 1 omslag
        - Het overgaan van het (gewezen) NS-personeel naar de werknemersverzekeringen als gevolg van de verzelfstandiging van het Spoorwegpensioenfonds d.d. 1 april 1993, 1988-1998; 1849-1851; 3 pakken
          SVr nr: A 93/7
          - Map I 1988-1998, 1849
          - Map II 1990-1993, 1850
          - Map III 1992-1993, 1851
        - Het vaststellen van de verzekeringsplicht met betrekking tot de uitvoeringsconsequenties van het schrappen van het art. 1637i BW inzake de bepaling dat een tussen echtgenoten aangegane arbeidsovereenkomst nietig is, d.d. 19-8-1990, 1989-1990; 1852; 1 omslag
        - Het opstellen van maatregelen om in Nederland verblijvende vreemdelingen uit te zonderen van rechten op grond van SV-wetten, 1991-1992; 1853-1854; 2 pakken
          SVr nr: A 92/22
          - Map I 1991-1992, 1853
          - Map II 1991-1992, 1854
        - Het aansluiten van de post-actieven die in het buitenland woonachtig zijn bij het Nederlandse sociale verzekeringsstelsel, d.d. 19-8-1993, 1993-1994; 1855; 1 pak
          SVr nr: A 93/24
        - Het bieden van de mogelijkheid aan de werknemer ontheffing te krijgen van de verzekeringsplicht d.d. 18 augustus 1994, 1856; 1 pak
          SVr nr: A94/17
        - Het herzien van het KB van 19-10-1976 Stb. 557 inzake het beperken en uitbreiden van de kring der verzekerden, 1857-1862; 2 pakken en 4 omslagen
          - Map I 1981-1982, 1857
          - Map II 1982-1985, 1858; 1 pak
          - Map III 1981-1984, 1859
          - Map IV 1978, 1860
          - Map V 1981-1984, 1861
          - Map VI 1984-1986, 1862; 1 pak
      - Het adviseren van de minister en/of staatssecretaris ten aanzien van werkloosheid, 2.2.9.
        - Het instellen van een verzekeringsplicht ingevolge de WW voor aardappelschippers d.d. 11 november 1953, 1950-1953; 1863; 1 omslag
        - Agenda's en notulen van de vergaderingen van het Contactorgaan WW, 1952-1968; 1864-1867; 2 pakken en 2 omslagen
          - Notulen van 3 juli 1952 t/m 11 februari 1953 1952-1953, 1864; 1 omslag
          - Agenda's van 30 juli 1952 t/m 11 februari 1953 1952-1953, 1865; 1 pak
          - Agenda's van 25 juni 1957 t/m 24 mei 1968 1957-1968, 1866; 1 omslag
          - Notulen van 25 juni 1957 t/m 24 mei 1968, met bijlagen 1957-1968, 1867; 1 pak
        - Het toekennen van een uitkering aan seizoenarbeiders ingevolge de WW d.d. 30 juni 1954, 1953-1956; 1868; 1 omslag
        - Het bekendmaken van een mogelijke herziening van de WSW-regeling d.d. 10 februari 1954, naar aanleiding van uitkeringen aan DUW-arbeiders (Dienst Uitvoering Werken), 1953-1958; 1869; 1 omslag
        - Het uitkeren bij gedeeltelijke werkloosheid d.d. 14 december 1954, (hulpbestellers bij de PTT), 1870; 1 omslag
        - Het uitvaardigen van een beschikking als gevolg van art. 4, tweede lid van de WW ten aanzien van de IJsselmeervissers, 1954-1955; 1871; 1 omslag
        - Het toepassen van de WW met betrekking tot vakantiegelden, 1954-1956; 1872; 1 omslag
        - Het toepassen van de WW op hen, die tewerk zijn gesteld ingevolge de Gemeentelijke Sociale Werkvoorzieningsregeling der Handarbeiders d.d. 2 september 1955, 1954-1957; 1873; 1 omslag
        - Agenda's en notulen van de Commissie Technische Herziening Werkloosheidswet, 1954-1961; 1874-1876; 3 omslagen
          - Agenda's en notulen van de subcommissie "Kring der Verzekerden" van 10 september 1954 t/m 28 maart 1956 1954-1956, 1874; 1 omslag
          - Agenda's en notulen van de financiële subcommissie van 7 oktober 1954 t/m 7 april 1959 1954-1959, 1875; 1 omslag
          - Agenda's en notulen van 16 juli 1954 t/m 10 oktober 1961 1954-1961, 1876; 1 omslag
        - Het wijzigen van bepalingen inzake de 15-dagenregeling in en krachtens de WW, d.d. 15 november 1984, 1954-1985; 1877; 1 pak
          SVr nr: A 84/20
        - Het wijzigen van het wachtgeldreglement van de Bedrijfsvereniging voor de Haven- en aanverwante Bedrijven, Binnenscheepvaart en Visserij en de 234-dagenregeling voor de haringdrijfnetvisserij d.d. 8 november 1961, 1955-1961; 1878; 1 omslag
        - Het opstellen van rapporten door de Commissie Technische Herziening Werkloosheidswet in samenwerking met uitvoeringsinstanties inzake de technische herziening van de WW, 1955-1962; 1879-1900; 5 pakken en 17 omslagen
          - Financiële subcommissie I 1954-1955, 1879; 1 omslag
          - Financiële subcommissie II 1954-1956, 1880; 1 omslag
          - Financiële subcommissie III 1956-1957, 1881; 1 pak
          - Overleg binnen de Commissie Technische Herziening Werkloosheidswet I 1954-1961, 1882; 1 omslag
          - Overleg binnen de Commissie Technische Herziening Werkloosheidswet II 1954-1957, 1883; 1 omslag
          - Overleg binnen de Commissie Technische Herziening Werkloosheidswet III 1954-1958, 1884; 1 omslag
          - Overleg binnen de Commissie Technische Herziening Werkloosheidswet IV 1954-1961, 1885; 1 omslag
          - Overleg met de uitvoeringsinstanties inzake het wijzigen van wetsartikelen 1954-1958, 1886; 1 omslag
          - Subcommissie Recht op Uitkeringen en Diversen I 1954-1958, 1887; 1 pak
          - Subcommissie Recht op Uitkeringen en Diversen II 1958-1960, 1888; 1 omslag
          - Subcommissie Recht op Uitkeringen en Diversen III 1954-1960, 1889; 1 pak
          - Subcommissie Recht op Uitkeringen en Diversen IV 1954-1958, 1890; 1 pak
          - Subcommissie Kring der Verzekerden I 1955-1956, 1891; 1 omslag
          - Subcommissie Kring der Verzekerden II 1955, 1892; 1 omslag
          - Subcommissie Kring der Verzekerden III 1955-1956, 1893; 1 omslag
          - Subcommissie Kring der Verzekerden IV 1955, 1894; 1 omslag
          - Subcommissie Kring der Verzekerden V 1955, 1895; 1 omslag
          - Subcommissie Kring der Verzekerden VI 1954-1956, 1896; 1 pak
          - Subcommissie Kring der Verzekerden VII 1954-1957, 1897; 1 omslag
          - Overleg met de uitvoeringsinstanties inzake rapport van de financiële subcommissie 1957-1959, 1898; 1 omslag
          - Redactiecommissie 1960, 1899; 1 omslag
          - Het als urgent bestempelen van de technische herziening van de Werkloosheidswet d.d. 15 februari 1962 1961-1962, 1900; 1 omslag
        - Het toepassen van de WW op GSW-arbeiders in verband met slechte weersomstandigheden d.d. 25 maart 1955 en 10 maart 1970, 1955-1970; 1901; 1 omslag
        - Het toepassen van de WW ten aanzien van leden van het Kerkgenootschap der Zevende-Dags Adventisten d.d. 27 mei 1957, 1956-1957; 1902; 1 omslag
        - Het wijzigen van het wachtgeldreglement van de Bedrijfsvereniging voor het Kledingbedrijf d.d.2 januari 1957, 1956-1957; 1903; 1 omslag
        - Het vaststellen van de uitkering van de WW van werknemers in dienst van een koppelbaas d.d. 10 april 1957 en 3 februari 1958, 1956-1958; 1904; 1 omslag
        - Het omschrijven van het loonbegrip voor de loongrens als bedoeld in art. 1, sub c, van de ZW en art. 4, eerste lid, sub e, van de WW, 1956-1961; 1905; 1 omslag